臺灣臺東地方法院民事裁定
110年度補字第121號
原      告  和潤企業股份有限公司

法定代理人  田天明  


上列原告與被告廖宏杰等人間請求撤銷贈與等事件，原告應於本
裁定送達後10日內，補正下列事項，逾期未補正，即駁回其訴：
一、按訴訟標的之價額，由法院核定；核定訴訟標的之價額，以
    起訴時之交易價額為準；無交易價額者，以原告就訴訟標的
    所有之利益為準，民事訴訟法第77條之1第1項、第2項定有
    明文。按債權人行使撤銷權之目的，在使其債權獲得清償，
    故應以債權人因撤銷權之行使所受利益為準，原則上以債權
    人主張之債權額，計算其訴訟標的價額；但被撤銷法律行為
    標的之價額低於債權人主張之債權額時，則以該被撤銷法律
    行為標的之價額計算（最高法院97年度第1 次民事庭會議決
    議可資參照）。經查，本件原告係本於民法第244 條之撤銷
    權，請求撤銷被告間就坐落臺東縣○○市○○段000000地號土地
    （下稱系爭土地）及其上同段110建號建物（下合稱系爭不
    動產）之債權行為與物權行為及撤銷系爭不動產所有權所有
    權移轉登記。原告主張撤銷法律行為標的，僅以系爭土地每
    平方公尺之公告現值乘以系爭土地面積為計算，系爭土地之
    價額為新臺幣（下同）175萬0,452元（計算式：14,900×117
    .48＝1,750,452），而原告對被告廖宏杰之債權額為59萬4,6
    96元，加計利息《依臺灣臺北地方法院110年度司票字第795
    號裁定主文所示利息係自民國109年11月27日起，按年息20%
    計算，而計算至起訴時（即110年3月29日）》共計為63萬4,7
    46元《計算式：594,696＋594,696×(35/366+88/365)×20%＝634
    ,746，元以下四捨五入》，是以僅計算系爭土地之價額即高
    於原告對被告廖宏杰之債權額，揆諸上開說明，本件訴訟標
    的價額應核定為63萬4,746元，應徵第一審裁判費6,940元。
    茲依民事訴訟法第249條第1項但書之規定，命原告於收受本
    裁定送達後10日內補繳上開裁判費，逾期不繳，將駁回原告
    之訴。
二、又按起訴，應以訴狀表明當事人及法定代理人、訴訟標的及
    其原因事實、應受判決事項之聲明，提出於法院為之；當事
    人書狀，除別有規定外，應記載當事人之姓名及住所或居所
    ，民事訴訟法第244條第1項、第116條第1項第1款分別定有
    明文。查原告起訴狀僅記載被告廖宏杰、廖**，不符法定程
    式，爰命原告於收受本裁定送達10日內，查報被告廖**之真
    實姓名、住所或居所、最新戶籍謄本（記事欄勿省略）及提
    出被告就系爭不動產辦理所有權移轉登記之申登資料暨登記
    第一類謄本（權利人資料請均勿遮隱），並於查明本件被告
    姓名、住所或居所後，提出補正後書狀並按被告人數計算之
    繕本或影本到院，特此裁定。    
中    華    民    國    110   年    4     月    6     日
                  民事第一庭  法  官 楊憶忠
以上正本證明與原本無異。                  
如對本裁定關於核定訴訟標的價額部分抗告，應於裁定送達後10
日內向本院提出抗告狀，並繳納抗告費新臺幣1,000 元；關於命
補繳裁判費部分不得抗告。
中　　華　　民　　國　　110 　年　　4 　　月　　7 　　日
                               書記官 蘇美琴